臺灣高等法院臺中分院民事裁定　100年度抗字第441號
抗　告　人　陳清毅
相　對　人　許抄
上列當事人間確定訴訟費用額聲明異議事件，抗告人對於中華民
國100年8月31日臺灣彰化地方法院100年度事聲字第68號裁定提
起抗告，本院裁定如下：
    主  文
抗告駁回。
抗告訴訟費用由抗告人負擔。
    理  由
一、抗告意旨略以：對於民國99年2月11日法院會同地政人員勘
    測時，因有建築物故未當場測量；複丈成果圖未標示2之556
    地號大馬路邊距離，致抗告人受二審敗訴判決，故對地政人
    員造成之錯誤不服；相對人有隱瞞實際買賣位置；陳諸音因
    已死亡，其子女不知當初買賣實際位置，請去函地政事務所
    調查2之556地號是否邊界符合26公尺即可真相大白，原裁定
    駁回抗告人之異議，顯有違誤，爰提起抗告，聲請廢棄原裁
    定等語。
二、按法院未於訴訟費用之裁判確定其費用額者，第一審受訴法
    院於該裁判有執行力後，應依聲請以裁定確定之。依前開規
    定確定之訴訟費用額，應於裁定送達之翌日起，加給按法定
    利率計算之利息，民事訴訟法第91條1項、第3項定有明文。
    。確定訴訟費用額之裁定，僅在確定負擔訴訟費用之數額，
    並應以命負擔訴訟費用之確定裁判為據。法院至現場勘驗時
    囑託地政機關測量所支出之複丈費用，自屬裁判費以外之訴
    訟費用。
三、經查，兩造間請求土地所有權移轉登記等事件，經原法院以
    98年訴字第688號、本院99年度上字第420號判決確定在案，
    第一、二審訴訟費用均由被告（即抗告人）連帶負擔，且該
    案一審曾於99年2月11日由法院人員會同地政人員至現場履
    勘，並囑託地政人員測量土地使用狀況後，製作複丈成果圖
    送法院，且由原告（即相對人）預為繳納此部分費用等情，
    業經原法院調取上開土地所有權移轉登記等事件卷宗核閱無
    訛，且有上開民事判決節本在卷可按，是依前揭說明此部分
    之測量複丈費用即屬訴訟費用之一部分，原裁定將此費用列
    為訴訟費用之一，裁定應由抗告人負擔，尚無違誤，抗告人
    主張相對人支出之測量複丈費不得列為訴訟費用額範圍內、
    建築物未當場測量或相對人隱瞞實情，及就實體事項仍請求
    向地政機關發函重為調查等爭執，均為無理由。原法院認聲
    明異議無理由，而駁回其異議等語，洵屬正當。抗告意旨，
    仍執前詞，指摘原裁定不當，聲明廢棄，為無理由。
四、據上論結，本件抗告為無理由，依民事訴訟法第495條之1第
    1項、第449條第1項、第95條、第78條，裁定如主文。
中    華    民    國   100    年    10    月    19    日
                民事第五庭    審判長法  官  李寶堂
                                    法  官  鄭金龍
                                    法  官  王重吉
以上正本係照原本作成。
再為抗告應以適用法規顯有錯誤為理由。
如提起再抗告者應於裁定送達後10日內向本院提出抗告理由狀（
須按照他造人數附具繕本）並繳納抗告裁判費新臺幣1,000元，
同時委任律師或具有律師資格之關係人為代理人。
                                    書記官  鄧智惠
中    華    民    國   100    年    10    月    20    日
                                                      Ｓ